臺灣高等法院臺南分院民事裁定
110年度勞抗字第5號
抗  告  人   捷拓科技股份有限公司
法定代理人   鄭金海  
相  對  人   陳盈發  
             李聰賢  
             黃昱豪  
             戴伊鈴  
             黃厚誠律師
             莊承融律師 
上列抗告人因與相對人等間聲請核發營業秘密裁定事件，對於中
華民國110年5月7日臺灣臺南地方法院所為裁定（110年度勞聲字
第1號），提起抗告，本院裁定如下：
    主  文
抗告駁回。
抗告訴訟費用新臺幣壹仟元由抗告人負擔。　　
    理  由
一、聲請及抗告意旨略以：
　㈠本件相對人李聰賢、黃昱豪、戴伊鈴3人（下稱李聰賢等3人
    ）違反保密協議書約定（下稱系爭保密約定），將屬抗告人
    公司營業秘密之線路圖、電路板圖面、零件料表等與研發技
    術相關文件（下稱技術文件）擅自複製、備份，用於元冊科
    技股份有限公司（下稱元冊公司，法定代理人即相對人陳盈
    發）產品之生產、製造，侵害抗告人公司營業秘密。
  ㈡原裁定僅就附表原證4（即抗告人公司之106年度損益及稅額
    計算表）核發秘密保持命令（下稱秘保令）之理由，無非係
    以附表其餘之原證2、8、9、11、12營業秘密（下合稱系爭
    原證2等證物），為相對人李聰賢等3人與陳盈發於本件聲請
    前已依書狀閱覽或證據調查以外方法，取得或持有該營業秘
    密，而黃厚誠律師、莊承融律師既於臺灣臺南地方檢察署（
    下稱臺南地檢署）109年度偵字第2323號刑案（暨原法院109
    年度聲判字第75號，下合稱本件刑案，分稱各案件案號）在
    檢察官偵查中擔任李聰賢等3人之共同選任辯護人（上開6人
    下合稱相對人等），自亦已取得或持有該營業秘密，是依智
    慧財產案件審理法（下稱智財審理法）第11條第2項規定，
    不應准許系爭原證2等證物核發秘保令等語；惟相對人等於
    原法院本案民事訴訟之調解（即原法院109年度勞專調字第8
    5號暨110年度重勞訴字第1號侵權行為損害賠償等事件，下
    合稱原法院本案）中，否認已取得或持有抗告人公司營業秘
    密，嗣又於110年2月23日原法院審理時改稱持有，說法不一
    ，為避免原證2等證物經開示或供訴訟進行以外之目的使用
    ，有妨害抗告人基於該營業秘密事業活動之虞，自有對相對
    人等核發秘保令之必要。
　㈢原裁定不利抗告人部分，尚有未合；爰抗告聲明：1.原裁定
    不利抗告人部分廢棄；2.相對人等應再就系爭原證2等證物
    不得為原法院本案訴訟進行以外之目的使用，或對未受秘保
    令之人開示。
二、相對人等則答辯略以：　
　㈠按智財審理法第11條第2項規定，尚須以「他造當事人、代理
    人、輔佐人或其他訴訟關係人，在聲請前已依前項第1款規
    定之書狀閱覽或證據調查以外方法，取得或持有該營業秘密
    時，不適用之」為消極要件；抗告人主張之事實，相對人等
    已於抗告人聲請秘保令前取得系爭原證2、12之證物（相對
    人等否認為營業秘密），而與系爭原證2相關之原證8、9、1
    1、12亦均符合前揭智財審理法第11條第2項規定，自不適用
    核發秘保令。
　㈡相對人李聰賢等3人在臺南地檢署檢察官偵查中之共同選任辯
    護人黃厚誠律師、莊承融律師，已因辦理本件刑案偵查中，
    經與當事人討論過程，歷經不起訴處分之辯護攻防，依前揭
    規定，自不適用同條第1項核發秘保令甚明等語。
三、按智財審理法第11條第1項明定當事人或第三人就其持有之
    營業秘密，經釋明符合該條項第1、2款情形者，法院得依該
    當事人或第三人之聲請，對他造當事人、代理人、輔佐人或
    其他訴訟關係人發秘密保持命令。其立法目的係為兼顧營業
    秘密之保護，及因不許或限制他造當事人之閱覽或開示，妨
    礙他造當事人之辯論之利益衝突，故明定秘密保持命令之制
    度，以防止營業秘密因提出於法院而致外洩之風險，此觀其
    立法理由自明。可知秘密保持命令之制度，除鼓勵營業秘密
    持有人於訴訟中提出資料，以協助法院作出適正裁判外，受
    秘密保持命令之人亦得因接觸該資料進行實質辯論，而無損
    於其訴訟實施權及程序權之保障。當事人兩造均係訴訟事件
    之主體，而參與訴訟事件進行之人員，除當事人兩造外，其
    代理人、輔佐人或應該等人員要求而從事準備工作之輔助人
    ，亦包括在內。倘為進行訴訟活動必要而有接觸營業秘密之
    人，依智財案件審理法第11條第1項之立法意旨，皆有受秘
    密保持命令之必要。而有無核發命令必要，則依法院之裁量
    為之（最高法院107年度台抗字第625號裁判參照）。
　四、經查：
  ㈠抗告人主張：相對人等於原法院本案民事調解時否認已取得
    或持有抗告人營業秘密，嗣又於原法院審理時改稱持有，說
    法不一，為避免原證2等證物經開示、或供訴訟進行以外之
    目的使用，有妨害抗告人基於該營業秘密事業活動之虞，自
    有對相對人等核發秘保令之必要云云；惟查：
　1.抗告人前曾以李聰賢等3人及元冊公司（法定代理人陳盈發
    ）涉犯營業秘密法第13條之1第1項第1、3款罪嫌而向臺南地
    檢署提出告訴，嗣經該署檢察官以109年度偵字第2323號營
    業秘密法案件為不起訴處分確定，而相對人黃厚誠律師、莊
    承融律師為該案李聰賢等3人之共同選任辯護人；嗣抗告人
    就該刑事案件聲請李聰賢等3人及元冊公司交付審判，亦經
    原法院以109年度聲判字第75號裁定駁回聲請確定在案，已
    經本院依職權調閱之上開本件刑案卷宗核閱無訛，並有不起
    訴處分書（見臺南地檢署109年度偵字第2323號偵查卷第65-
    67頁）、裁定（見原法院109年度聲判字第75號第45-61頁）
    等附卷可稽。
　2.抗告人在前開刑事案件告訴意旨雖陳稱：李聰賢等3人前曾
    分別在其公司研發部門依序擔任總工程師、初級工程師、資
    深技術員；任職期間均有簽署保密條款，且因職務機會均有
    參與其公司「電源供應器」、「轉換器」產品之「線路圖、
    電路板圖面、零件料表」等研發技術文件之審核、繪製與處
    理。詎因預謀跳槽至元冊公司，竟利用職務上之機會，將其
    公司技術文件複製、備份後，再分別於107年2月、4月、10
    月間陸續離職轉任職於元冊公司，且將前揭資料攜至元冊公
    司使用。嗣於107年12月間，因元冊公司將其公司之電路板
    圖面規格等資料寄予往來廠商，往來廠商發現元冊公司所寄
    交之電路板圖面規格資料中，就「材質、噴錫厚度、銅箔表
    面、防火等級、耐溫等級」等處之數據與抗告人公司之電路
    板規格數據幾乎皆相同，而告知抗告人公司後，抗告人公司
    始查覺營業秘密遭相對人李聰賢等3人複製、備份至元冊公
    司使用云云。
　3.惟按臺南地檢署檢察官已就抗告人所提告訴之刑事案件為不
    起訴處分，並於理由中說明：「…綜合上開公開資料可知，
    告訴人公司（按即抗告人）所指之『材質…、噴錫厚度…、銅
    箔表面…、防火等級…』等數據資料，均係一般電路板製造廠
    商間已習知之資訊，前開內容顯非告訴人公司所特有之規格
    ，是該部分自無何秘密性或經濟價值可言，而非屬營業秘密
    之範疇。本件客觀上尚無從認定被告等（按即李聰賢等3人
    與元冊公司）…有何竊取、重製告訴人公司之營業秘密並進
    而洩露予元冊公司使用之情事」，而認李聰賢等3人與元冊
    公司罪嫌不足，有該不起訴處分書在卷可憑（見調閱之同上
    偵查卷第66-67頁）；抗告人雖不服，聲請再議，仍經臺灣
    高等檢察署智慧財產檢察分署以109年度上聲議字第415號處
    分書駁回再議在案（見同上偵查卷第79-82頁）。至抗告人
    仍不服，聲請將李聰賢等3人與元冊公司交付審判，則經原
    法院109年度聲判字第75號刑事裁定說明：認抗告人主張之
    前揭技術文件並無秘密性，且無積極證據足以證明李聰賢等
    3人與元冊公司等有違反營業秘密法犯行，認不起訴處分及
    駁回再議處分所載證據取捨及事實認定之理由，尚無違背經
    驗法則或論理法則之情事，前揭不起訴處分及駁回再議之聲
    請，於法並無不合，相對人李聰賢等3人無足認有犯罪嫌疑
    ，而駁回抗告人交付審判之聲請（見調閱原法院聲判字卷第
    60-61頁）確定在案。
　4.又依抗告人主張之事實以察，可見李聰賢等3人均於本件聲
    請前已依書狀閱覽或證據調查以外方法，取得或持有該營業
    秘密，而相對人黃厚誠律師、莊承融律師亦於本件刑案偵查
    中擔任辯護人，自亦已取得或持有該營業秘密；準此，抗告
    人聲請相對人等就系爭原證2等證物核發秘保令，依智財審
    理法第11條第2項之規定，即於法不合。
　㈡綜上所述，相對人等既已於本件聲請前已依書狀閱覽或證據
    調查以外方法，取得或持有該營業秘密，且李聰賢等3人及
    元冊公司（法定代理人陳盈發）已受不起訴處分及駁回再議
    處分確定在案（且認前揭技術文件等並無秘密性），抗告人
    仍請求對相對人等核發系爭原證2等證物之秘保令，經核於
    法不合，不應准許。原裁定駁回抗告人就系爭原證2等證物
    部分之聲請，經核並無違誤，抗告人猶執前詞指摘原裁定該
    部分不當，為無理由，應予駁回。
五、據上論結，本件抗告為無理由，爰裁定如主文。
中　　華　　民　　國　　110 　年　　8 　　月　　13　　日
                    
　　　　　        勞動法庭      審判長法  官  張世展

                                      法  官  黃佩韻

                                      法  官  莊俊華
上為正本係照原本作成。
本裁定除以適用法規顯有錯誤為理由外，不得再抗告。如提再抗
告，應於收受送達後十日內向本院提出再抗告狀（須附繕本），
並繳納再抗告費新台幣一千元。
提起再抗告應委任律師或具有律師資格之人之委任狀；委任有律
師資格者，另應附具律師資格證書及釋明委任人與受任人有民事
訴訟法第466條之1第1項但書或第2項所定關係之釋明文書影本。
中　　華　　民　　國　　110 　年　　8 　　月　　13　　日

                                      書記官  劉素玲
【附註】
民事訴訟法第495條之1第2項準用同法第466條之1第1、2項規定
：
⑴對於第二審判決上訴，上訴人應委任律師為訴訟代理人。但上
  訴人或其法定代理人具有律師資格者，不在此限。
⑵上訴人之配偶、三親等內之血親、二親等內之姻親，或上訴人
  為法人、中央或地方機關時，其所屬專任人員具有律師資格並
  經法院認為適當者，亦得為第三審訴訟代理人。
民事訴訟法第466條之2第1項：
上訴人無資力委任訴訟代理人者，得依訴訟救助之規定，聲請第
三審法院為之選任律師為其訴訟代理人。


附表：證據清單  編號 證物名稱 原證2 抗告人公司線路圖、電路板圖面、零件料表 原證4 106年度損益及稅額計算表 原證8 108.7.3訊問筆錄 原證9 108.8.5訊問筆錄 原證11 元冊公司提供往來廠商之電路板圖面、規格文件 原證12 抗告人公司製作之電路板圖面、規格文件